src/fastspell_dictionaries/sc_IT.aff
# U
# III Coniugatzione var. log/nuor. in -ire, foras cun raighina 
# in /ch/ e /gh/
# indicativu  presente
SFX U Y 75
SFX U ire o ire  #  fino
SFX U ire is ire  #  finis
SFX U ire it ire  #  finit
SFX U ire imos ire  #  finimos   
SFX U ire imus ire  #  finimus   
SFX U ire ius ire  #  finius   
SFX U ire ides ire  #  finides
SFX U ire ies ire  #  finies
SFX U ire ites ire  #  finites
SFX U ire int ire  #  finint
SFX U ire ia ire  #  finia
SFX U ire io ire  #  finio
SFX U ire ias ire  #  finias
SFX U ire iat ire  #  finiat 
SFX U ire iabamus ire  #  finiabamus  
SFX U ire iaimus ire  #  finiaimus   
SFX U ire iamos ire  #  finiamos
SFX U ire iabazes ire  #  finiabazes
SFX U ire iaizis ire  #  finiaizis
SFX U ire iazis ire  #  finiazis
SFX U ire iant ire  #  finiant
SFX U ire ei ire
SFX U ire esi ire
SFX U ire eis ire
SFX U ire esis ire
SFX U ire eit ire
SFX U ire esit ire
SFX U ire emus ire
SFX U ire estis ire
SFX U ire eint ire
SFX U ire esint ire
SFX U ire a ire  #  chi finas
SFX U ire as ire  #  chi finas
SFX U ire at ire  #  chi finat
SFX U ire amus ire  #  chi finamus 
SFX U ire emas ire  #  chi finemas
SFX U ire emus ire  #  chi finemus
SFX U ire azes ire  #  chi finazes 
SFX U ire edas ire  #  chi finedas
SFX U ire etas ire  #  chi finetas
SFX U ire ant ire  #  chi finant 
SFX U ire era ire  #  chi finera  
SFX U ire eras ire  #  chi fineras
SFX U ire erat ire  #  chi finerat 
SFX U ire írepo ire  #  chi finírepo
SFX U ire ires ire  #  chi finires
SFX U ire iret ire  #  chi finiret
SFX U ire iremus ire  #  chi finiremus 
SFX U ire irezis ire  #  chi finirezis
SFX U ire erant ire  #  chi finerant 
SFX U ire irent ire  #  chi finirent 
SFX U ire i ire  #  fini
SFX U ire ide ire  #  finide
SFX U ire ie ire  #  finie
SFX U ire ite ire  #  finite
SFX U ire idu ire  #  finidu
SFX U ire iu ire  #  finiu
SFX U ire itu ire  #  finitu
SFX U ire idos ire  #  finidos
SFX U ire ios ire  #  finios
SFX U ire itos ire  #  finitos
SFX U ire ida ire  #  finida
SFX U ire ia ire  #  finia
SFX U ire ita ire  #  finita
SFX U ire idas ire  #  finidas
SFX U ire ias ire  #  finias
SFX U ire itas ire  #  finitas
SFX U ire indhe ire
SFX U ire inne ire
SFX U ire indo ire
SFX U ire índhelu/v ire
SFX U ire ínnelu/v ire
SFX U ire ídelu/v ire  #  finídemi
SFX U ire íelu/v ire  #  finíemi
SFX U ire ítelu/v ire  #  finítemi

# V
# III Coniugatzione var. camp. in -iri (/i/ tónica)
# mancant irriri , scriri , sciri, biri , ischiri etc.
# 
SFX V Y 27
SFX V iri u [^h]iri  #  finu
SFX V iri u dhiri  #  budhu
SFX V hiri u [cg]hiri  #  sigu
SFX V iri is iri  #  finis
SFX V iri it iri  #  finit
SFX V iri eus iri  #  fineus
SFX V iri eis iri  #  fineis
SFX V iri int iri  #  finint
SFX V iri emu iri  #  finemu
SFX V iri ias iri  #  finias
SFX V iri iast iri  #  finiast
SFX V iri iat iri  #  finiat
SFX V iri emus iri  #  finemus
SFX V iri estus iri  #  finestus
SFX V iri estis iri  #  finestis
SFX V iri iant iri  #  finiant
SFX V iri essi iri  #  finessi
SFX V iri essis iri  #  finessis
SFX V iri essit iri  #  finessit
SFX V iri éssimus iri  #  finéssimus
SFX V iri estis iri  #  finestis
SFX V iri essint iri  #  finessint
SFX V iri i/def iri  #  fini
SFX V iri ei/def iri  #  finei
SFX V iri iu/D iri  #  finiu
SFX V iri endi/def iri
SFX V iri endu/def iri

# cungiuntivu regulari

SFX l Y 4
SFX l u a u # illàngia
SFX l u as u # illàngias
SFX l u at u # illàngiat
SFX l u ant u # illàngiant

SFX p Y 4
SFX p u ais u # bengais
SFX p u aus u # 
SFX p u iais [cg]u # bengiais
SFX p u iaus [cg]u # 

# W
# III Coniugatzione var. camp. in -erri -arri (sentz'e particìpiu) (allobau cun w)
# 
# oberri cumparri - biri

SFX W Y 25
SFX W ri u ri  #  oberu
SFX W ri is rri  #  
SFX W iri is iri  #  
SFX W ri it rri  #  
SFX W iri it iri  #
SFX W ri eus ri  #  
SFX W ri eis ri  #  
SFX W ri int rri  #  
SFX W iri int iri  #  
SFX W ri emu ri  #  
SFX W ri iast ri  #  
SFX W ri iat ri  #  
SFX W ri emus ri  #  
SFX W ri estus ri  #  
SFX W ri estis ri  #  
SFX W ri iant ri  #   
SFX W ri essi ri  #  
SFX W ri essis ri  #  
SFX W ri essit ri  #  
SFX W ri éssimus ri  #  
SFX W ri estis ri  #  
SFX W ri essint ri  #
SFX W ri ei/def ri  #  
SFX W ri endi/def ri
SFX W ri endu/def ri

# oberri (2)
SFX z Y 10
SFX z ri giaus ri 
SFX z ri giais ri  
SFX z ri gessi ri  #  
SFX z ri gessis ri  #  
SFX z ri gessit ri  #  
SFX z ri géssimus ri  #  
SFX z ri gestis ri  #  
SFX z ri gessint ri  #  
SFX z ri gei/def ri  #  
SFX z ri i/def ri  #  

#biri sciri ??

SFX Z Y 5
SFX Z a 'e [^eiou]a
SFX Z e 'e [^aiou]e
SFX Z i 'e [^aeou]i
SFX Z o 'e [^aeiu]o
SFX Z u 'e [^aeio]u

# a
# Sa elisione de sa vocale finale in artículos (su, sa) e dim. (cussu/a, custu/a, cudhu/a),  unu, una
PFX a Y 6
PFX a 0 s' [aàeèéiíoòóuúAEIOU]
PFX a 0 un' [aàeèéiíoòóuúAEIOU]
PFX a 0 d-un' [aàeèéiíoòóuúAEIOU]
PFX a 0 cuss' [aàeèéiíoòóuúAEIOU]
PFX a 0 cust' [aàeèéiíoòóuúAEIOU]
PFX a 0 cudh' [aàeèéiíoòóuúAEIOU]

# b
# Sa elisione de sa vocale finale in  pron. pers. (mi, ti, si, dhu, dha, lu, la) ,bi, ndhi, nci, nche
PFX b Y 9
PFX b 0 m' [aàeèéiíoòóuú]
PFX b 0 s' [aàeèéiíoòóuú]
PFX b 0 t' [aàeèéiíoòóuú]
PFX b 0 b' [aàeèéiíoòóuú]
PFX b 0 l' [aàeèéiíoòóuú]
PFX b 0 dh' [aàeèéiíoòóuú]
PFX b 0 nc' [aàeèéiíoòóuú]
PFX b 0 ndh' [aàeèéiíoòóuú]
PFX b 0 nd' [aàeèéiíoòóuú]

PFX c Y 2
PFX c 0 sant' [AEIOU]
PFX c 0 Sant' [AEIOU]

SFX d Y 21
SFX d 0 mí .
SFX d 0 dí .
SFX d 0 sí .
SFX d 0 midhu .
SFX d 0 midhus .
SFX d 0 midha .
SFX d 0 midhas .
SFX d 0 minci .
SFX d 0 mindi .
SFX d 0 didhu .
SFX d 0 didhus .
SFX d 0 didha .
SFX d 0 dinci .
SFX d 0 dindi .
SFX d 0 didhas .
SFX d 0 sidhu .
SFX d 0 sidhus .
SFX d 0 sidha .
SFX d 0 sidhas .
SFX d 0 sinci .
SFX d 0 sindi .

SFX e Y 6
SFX e 0 dhu .
SFX e 0 dha .
SFX e 0 dhus .
SFX e 0 dhas .
SFX e 0 dhi .
SFX e 0 dhis .

SFX f Y 21
SFX f 0 dhoi [^s]
SFX f 0 nci [^s]
SFX f 0 ndi [^s]
SFX f 0 ncedhu [^s]
SFX f 0 ncedhus [^s]
SFX f 0 ncedha [^s]
SFX f 0 ncedhas [^s]
SFX f 0 ndedhu [^s]
SFX f 0 ndedhus [^s]
SFX f 0 ndedha [^s]
SFX f 0 ndedhas [^s]
SFX f 0 inci s
SFX f 0 indi s
SFX f 0 incedhu s
SFX f 0 incedhus s
SFX f 0 incedha s
SFX f 0 incedhas s
SFX f 0 indedhu s
SFX f 0 indedhus s
SFX f 0 indedha s
SFX f 0 indedhas s

PFX g Y 6
PFX g 0 contra [^ablmo]
PFX g 0 contrab b
PFX g a contra a
PFX g 0 contral l
PFX g 0 contram m
PFX g 0 contr o

SFX h Y 9
SFX h alu adi alu
SFX h alu ati alu
SFX h alu annos alu
SFX h alu ala alu
SFX h alu alas alu
SFX h alu ami alu
SFX h alu alos alu
SFX h alu ali alu
SFX h alu alis alu



# tratenni (2) - benni 
SFX i Y 66
SFX i ni gu enni
SFX i ni is enni
SFX i ni it enni
SFX i ni eus enni
SFX i ni eis enni
SFX i ni int enni
SFX i ni ga enni
SFX i ni gas enni
SFX i ni gast enni
SFX i ni gat enni
SFX i ni gaus enni
SFX i ni gais enni
SFX i ni gant enni
SFX i ni emu enni
SFX i ni ias enni
SFX i ni iat enni
SFX i ni iant enni
SFX i ni emus enni
SFX i ni estis enni
SFX i ni estus enni
SFX i ni i/def enni
SFX i ni ei/def enni
SFX i ni essi enni  
SFX i ni essis enni  
SFX i ni essit enni  
SFX i ni éssimus enni
SFX i ni estis enni  
SFX i ni essint enni  
SFX i ni ghessi enni  
SFX i ni ghessis enni  
SFX i ni ghessit enni  
SFX i ni ghéssimus enni
SFX i ni ghestis enni  
SFX i ni ghessint enni  
SFX i ni endi/def enni
SFX i ni endu/def enni
SFX i i gu eni
SFX i i is eni
SFX i i it eni
SFX i i eus eni
SFX i i eis eni
SFX i i int eni
SFX i i ga eni
SFX i i gas eni
SFX i i gast eni
SFX i i gat eni
SFX i i gaus eni
SFX i i gais eni
SFX i i gant eni
SFX i i emu eni
SFX i i ias eni
SFX i i iat eni
SFX i i iant eni
SFX i i emus eni
SFX i i estis eni
SFX i i estus eni
SFX i i i/def eni
SFX i i ei/def eni
SFX i i essi eni  
SFX i i essis eni  
SFX i i essit eni  
SFX i i éssimus eni
SFX i i estis eni  
SFX i i essint eni  
SFX i i endi/def eni
SFX i i endu/def eni

SFX m Y 13
SFX m a o a
SFX m a as a
SFX m a at a
SFX m a ant a
SFX m a e a
SFX m a es a
SFX m a et a
SFX m a ent a
SFX m a he [cg]a
SFX m a hes [cg]a
SFX m a het [cg]a
SFX m a hent [cg]a
SFX m a alu/v a

# donai 
